臺灣高等法院民事裁定
                                       94年度聲字第332號
聲　請　人　王錦鈺
上列聲請人與相對人王秀琴間聲請拍賣抵押物強制執行事件，本
院裁定如下：
    主　　　文
聲請人供擔保新臺幣壹佰零玖萬壹仟壹佰貳拾伍元後，臺灣板橋
地方法院94年度執字第31428號拍賣抵押物事件之強制執行程序
，於本院94年度上字第712號塗銷抵押權登記之訴事件確定、和
解或撤回起訴或上訴前，應暫予停止。
    理　　　由
一、按「有回復原狀之聲請，或提起再審或異議之訴，或對於和
    解為繼續審判之請求，或提起宣告調解無效之訴、撤銷調解
    之訴，或對於許可強制執行之裁定提起抗告時，法院因必要
    情形或依聲請定相當並確實之擔保，得為停止強制執行之裁
    定」，強制執行法第18條第2 項定有明文。又抵押人如以該
    裁定成立前實體上之事由主張該裁定不得為執行名義而提起
    訴訟時，其情形較裁定程序為重，依「舉輕明重」之法理，
    ，並兼顧抵押人之利益，則抵押人自得依強制執行法第18條
    第2 項規定聲請為停止強制執行之裁定（司法院大法官會議
    釋字第182號解釋意旨參照、最高法院75年度台抗字第219號
    裁定意旨參照）。次按債務人本此裁定所供之擔保，係以擔
    保債權人因債務人聲請停止強制執行不當，可能遭受之損害
    獲得賠償為目的（司法院大法官會議釋字第403 號解釋意旨
    參照），是法院定此項擔保，其數額應依標的物停止執行後
    ，債權人未能即時受償或利用該標的物所受之損害額，或其
    因另供擔保強制執行所受之損害額定之，非以標的物之價值
    或其債權額為依據（最高法院91年度台抗字第113 號裁定參
    照）。
二、本件聲請意旨略以：台灣板橋地方法院於民國94年8月4日以
    94年度拍字第1266號裁定，准予相對人拍賣聲請人所有坐落
    台北縣○○鄉○○段00地號土地權利範圍3分之2之抵押物，相對
    人進而持該裁定聲請強制執行，經同上法院以94年度執字第
    31428 號受理在案。然抵押物所擔保之債權根本不存在，且
    抵押權存續期間早已經過，聲請人已以相對人為被告，提起
    塗銷抵押權登記之訴，現繫屬於本院94年度上字第712號審
    理中，倘不停止強制執行程序，其將受有難以補償之損害，
    爰聲請停止強制執行，且願以財團法人法律扶助基金會台北
    分會出具之保證書供擔保等語。
三、經查，聲請人上開主張，業據其提出台灣板橋地方法院94年
    度拍字第1266號裁定、台灣板橋地方法院民事囑託查封登記
    書為證，經本院調取台灣板橋地方法院94年度執字第31428
    號強制執行卷宗及查閱本院94年度上字第712 號塗銷抵押權
    登記事件卷宗核對屬實，故聲請人陳明願供擔保請准停止強
    制執行程序，依上開說明，自屬有據。從而斟酌相對人即執
    行債權人所受損害數額，應依標的物停止執行後，債權人未
    能即時受償所受之損害額定之。本件聲請強制執行之債權金
    額為新台幣（下同）1247萬元，如需待本院94年度上字第71
    2 號塗銷抵押權登記之訴確定、和解或撤回起訴或上訴前，
    暫予停止執行，本院認為延緩債權人及時受償之可能期間，
    為上開94年度上字第712 號普通民事事件第二審法院辦案期
    限2年，扣除繫屬後已進行期間3月，計受有21個月法定遲延
    利息之損害，故酌定以供擔保金109萬1125元（1247萬元 ×5
    %×12分之21＝1091125元）為條件，准許暫予停止執行程序。
    至於聲請人雖陳稱願以財團法人法律扶助基金會台北分會出
    具之保證書供擔保等語，惟依法律扶助法規定，僅於該法第
    65條所定有實施保全程序之必要時，該擔保金始得由財團法
    人法律扶助基金會分會出具之保證書代之，其餘並無出具保
    證書代之之情形。故本院仍認聲請人應提供上開新台幣現金
    為擔保後，始停止上開強制執行程序，方屬合法妥適，附此
    敘明。
四、本件聲請為有理由，依強制執行法第18條第2 項，裁定如主
    文。
中　　華　　民　　國　　94　　年　　11　　月　　22　　日

                  民事第十一庭  審判長法　官  阮富枝
                                      法　官  黃豐澤
                                      法　官  陳財旺

正本係照原本作成。
如不服本裁定，應於收受送達後10日內向本院提出抗告狀，並應
繳納抗告費新台幣1千元。

中　　華　　民　　國　　94　　年　　11　　月　　23　　日

                                      書記官  鄭淑昀